臺灣士林地方法院行政訴訟判決　
110年度交字第209號
原      告  台明交通有限公司

法定代理人  魏千泰  
訴訟代理人  魏大鈞  
被      告  臺北市交通事件裁決所

代  表  人  蘇福智  
訴訟代理人  蕭文君  
上列當事人間交通裁決事件，原告不服被告中華民國110年6月28
日北市裁罰字第22-CS0000000號裁決，提起行政訴訟，本院判決
如下：
    主      文
原告之訴駁回。
訴訟費用新臺幣參佰元由原告負擔。　　
    事實及理由
壹、程序事項：
　　本件原告因不服被告於民國110年6月28日以北市裁罰字第22
    -CS0000000號違反道路交通管理事件裁決書（下稱原處分）
    ，裁處其罰鍰新臺幣（下同）2,700元，並記違規點數3點，
    提起行政訴訟，依行政訴訟法第237條之1規定，應適用交通
    裁決事件訴訟程序，本院並依同法第237條之7規定，爰不經
    言詞辯論，逕為判決。
貳、實體事項：
一、爭訟概要：
　　新北市政府警察局汐止分局（下稱舉發機關）員警查證後，
    認民眾於110年2月13日檢具違規證據資料檢舉，原告所有車
    牌號碼000-0000號營業小客車（下稱系爭汽車），於110年2
    月13日0時12分許，行經新北市汐止區東勢街（與北勢街口
    ）時，有「駕車行經有燈光號誌管制之交岔路口闖紅燈」之
    違規事實屬實，而於110年3月12日填製新北市政府警察局新
    北市警交大字第CS0000000號舉發違反道路交通管理事件通
    知單（下稱舉發通知單）予以舉發車主即原告，並記載應到
    案日期為110年4月26日前（嗣更新為110年6月30日前，見本
    院卷第68頁）。原告於110年4月14日向被告陳述意見，經舉
    發機關函復違規事實屬實，原告於110年6月28日委任訴外人
    魏大鈞向被告申請開立裁決書，被告乃於同日作成原處分，
    依道路交通管理處罰條例第53條第1項、第63條第1項第3款
    規定，裁處罰鍰2,700元，並記違規點數3點。原告不服，遂
    提起本件行政訴訟。
二、原告起訴主張：
　㈠本件遭民眾檢舉闖紅燈，經查核該被檢舉車輛與原告所有之
    系爭汽車完全不符。被檢舉之車輛為白底黑字車牌，而原告
    所屬之系爭汽車為白底紅字車牌，被檢舉之車輛車身為綠色
    ，原告所屬之系爭汽車為灰色，車後飾條及車型標識亦完全
    不符，系爭汽車車尾有飾條，被檢舉車輛沒有飾條，伊公司
    人員晚上也不會開車出門。原告向被告申訴，惟未被採納，
    故提起本件訴訟。檢附該違規車輛相片及原告所屬之系爭汽
    車相片供比對等語。
　㈡並聲明：原處分撤銷。
三、被告答辯略以： 
　㈠卷查舉發機關函復內容及綜合相關資料：本案係民眾於110年
    2月13日提供行車紀錄影像，檢舉系爭汽車於110年2月13日0
    時12分許，在新北市汐止區東勢街與北勢街口闖越紅燈左轉
    ，復經舉發員警審核後依法製單舉發交通違規。依據違反道
    路交通管理事件統一裁罰基準及處理細則第22條第1項、第2
    項規定，舉發機關可依民眾檢舉採證資料顯示之證據，予以
    舉發之。本案依道路交通管理處罰條例第7條之1規定，民眾
    得敘明違規事實或檢具違規證據資料，向公路主管機關或警
    察機關檢舉，經查證屬實，應即舉發。經再檢視違規影片，
    共15秒，影片時間西元2021年2月13日00：12：35至41，當
    時天色昏暗，惟路口燈光號誌清晰可辨，檢舉人前方行車方
    向路口號誌呈綠燈狀態，地面有綠燈燈光之反射，檢舉人車
    輛擋風玻璃上雨珠亦有綠色光線反射，於00：12：38至00：
    12：41，系爭汽車出現於路口前方其行向號誌為紅燈並直接
    左轉通過路口，於00：12：50，可見違規車輛車號為TDR-11
    79，影片結束。由上觀之，系爭汽車車號顏色應為燈光照射
    差異所致，於影片最終處可見其號牌為白底紅字，與其車種
    相符。綜上，原告本件違規行為，應堪認定。被告依法裁處
    ，並無違誤。
　㈡並聲明：原告之訴駁回。
四、本院之判斷：
　㈠按「汽車駕駛人，行經有燈光號誌管制之交岔路口闖紅燈者
    ，處新臺幣一千八百元以上五千四百元以下罰鍰。」、「汽
    車駕駛人有下列各款所列條款之一者，除依原條款處罰鍰外
    ，並予記點：...三、有...第五十三條...情形之一者，各
    記違規點數三點。」，道路交通管理處罰條例第53條第1項
    、第63條第1項第3款分別定有明文。又按「汽車行駛至交岔
    路口，其行進、轉彎，應依下列規定：一、應遵守燈光號誌
    或交通指揮人員之指揮，遇有交通指揮人員指揮與燈光號誌
    並用時，以交通指揮人員之指揮為準。...」，道路交通安
    全規則第102條第1項第1款亦有明文。再按「行車管制號誌
    各燈號顯示之意義如左：...五、圓形紅燈㈠車輛面對圓形紅
    燈表示禁止通行，不得超越停止線或進入路口。...」，道
    路交通標誌標線號誌設置規則第206條第5款第1目亦有明定
    。另按「對於違反本條例之行為者，民眾得敘明違規事實或
    檢具違規證據資料，向公路主管或警察機關檢舉，經查證屬
    實者，應即舉發。但行為終了日起逾七日之檢舉，不予舉發
    。」，道路交通管理處罰條例第7條之1定有明文。
　㈡經查，原告所有系爭汽車，於上揭時、地，有「駕車行經有
    燈光號誌管制之交岔路口闖紅燈」事實等情，有舉發通知單
    （本件違規時間110年2月13日，檢舉日期為110年2月13日，
    合於道路交通管理處罰條例第7條之1之規定）、採證照片、
    舉發機關110年5月21日新北警汐交字第1104234559號函暨所
    附採證照片、汽車車籍查詢資料等件附卷可稽（見本院卷第
    46-52、58-66、76、80頁）。
　㈢原告雖主張：被檢舉車輛與原告所有之系爭汽車完全不符，
    被檢舉車輛為白底黑字車牌，系爭汽車為白底紅字車牌，被
    檢舉車輛車身為綠色，系爭汽車為灰色，車後飾條及車型標
    識亦完全不符，被檢舉車輛沒有飾條，系爭汽車車尾有飾條
    ，且原告公司人員晚上也不會開車出門等語。經查：
  ⒈經本院當庭勘驗本件採證影片（檔案名稱：CS0000000.AVI）
    ，勘驗結果為（見本院卷第117-118頁）：「錄影畫面一開
    始右上角顯示時間為西元2021年2月13日00：12：38（此為
    錄影畫面所示時間，下同），可看見當時天氣雨天，有聲音
    。由北朝南面向東勢街之交通號誌（如黃色方框所示）顯示
    為綠燈，系爭汽車（如紅色圓框所示）由北勢街左轉欲進入
    東勢街（見本院第102頁擷取畫面1）。於00：12：39，可看
    見由北朝南面向東勢街之交通號誌（如黃色方框所示）顯示
    為綠燈，系爭汽車（如紅色圓框所示）由北勢街左轉進入東
    勢街（見本院卷第104頁擷取畫面2）。於00：12：40，可看
    見由北朝南面向東勢街之交通號誌（如黃色方框所示）顯示
    為綠燈，面向北勢街之交通號誌（如藍色方框所示）顯示為
    紅燈，系爭汽車（如紅色圓框所示）進入東勢街（見本院卷
    第106頁擷取畫面3）。於00：12：41，可看見面向北勢街之
    交通號誌（如藍色方框所示）顯示為紅燈，系爭汽車（如紅
    色圓框所示）行駛於東勢街（見本院卷第108頁擷取畫面4）
    。於00：12：44，可看見系爭汽車（如紅色圓框所示）行駛
    於東勢街（見本院卷第108頁擷取畫面5）。於00：12：46，
    可看見系爭汽車（如紅色圓框所示）車牌號碼顯示為TDR-11
    79（見本院卷第110頁擷取畫面6）。於00：12：48，可看見
    系爭汽車（如紅色圓框所示）之車牌為白底紅字（見本案卷
    第112頁擷取畫面7）。」。依勘驗結果，可見車牌號碼為TD
    R-1179號車輛，行駛於新北市汐止區北勢街，於其行向號誌
    為紅燈時，左轉至東勢街，有闖紅燈之違規事實。
  ⒉原告雖主張：被檢舉車輛車身為綠色、白底黑字車牌、車尾
    沒有飾條，系爭汽車為灰色、白底紅字車牌、車尾有飾條，
    被檢舉車輛與系爭汽車完全不符，且原告公司人員晚上也不
    會開車出門等語。然依勘驗結果，該被檢舉車輛車牌號碼為
    TDR-1179號清楚明確（見本院卷第110-112頁勘驗擷取畫面
    ）。又原告所指系爭汽車車尾飾條（即車牌上方銀色橫條，
    見本院卷第14頁），被檢舉車輛車尾亦有該飾條，僅因當時
    夜間光線昏暗、燈光照射，僅局部呈現銀色（見本院卷第11
    2下方勘驗擷取畫面）。且被檢舉車輛於勘驗過程，亦有呈
    現原告所指系爭汽車之車身灰色（見本院卷第108頁下方勘
    驗擷取畫面）、車牌號碼白底紅字（見本院卷第112頁下方
    勘驗擷取畫面）情形，再參以系爭汽車後側車牌000-「1」1
    79，其中1上方有安裝一黑色方形鏡頭（見本院卷第16頁）
    ，核與被檢舉車輛後側車牌000-「1」179，其中1上方亦有
    一黑色方形物體位置相同（見本院卷第112頁下方擷取畫面
    ），則被檢舉車輛呈現綠色、車牌白底黑字，應係因當時夜
    間天色昏暗、光線照射所致，被檢舉車輛應為系爭汽車，原
    告此部分主張，並非可採。  
五、綜上所述，本件原告所有系爭汽車確有於前揭時、地闖紅燈
    之違規行為，員警舉發並無違誤，被告依道路交通管理處罰
    條例第53條第1項、第63條第1項第3款、違反道路交通管理
    事件統一裁罰基準及處理細則及違反道路交通管理事件統一
    裁罰基準表之規定，裁處原告罰鍰2,700元，並記違規點數3
    點，並無違誤。原告訴請撤銷為無理由，應予駁回。
六、本件判決基礎已臻明確，兩造其餘之攻擊防禦方法經本院斟
    酌後，核與判決不生影響，無一一論述之必要，併予敘明。
七、本件第一審裁判費為300 元，應由原告負擔，爰確定第一審
    訴訟費用額如主文第2項所示。
八、據上論結，本件原告之訴為無理由，依行政訴訟法第237 條
    之7 、第237 條之8 第1 項、第98條第1 項前段，判決如主
    文。 　　
中　　華　　民　　國　　110 　年　　11　　月　　22　　日
　　　　　　　　　行政訴訟庭　法　官　  林宜靜
以上為正本係照原本作成。
如不服本判決，應於判決送達後20日內，向本院提出上訴狀並表
明上訴理由（原判決所違背之法令及其具體內容或依訴訟資料可
認為原判決有違背法令之具體事實），其未載明上訴理由者，應
於提出上訴後20日內向本院補提理由書（上訴狀及上訴理由書均
須按他造人數附繕本，如未按期補提上訴理由書，則逕予駁回上
訴），並應繳納上訴裁判費新臺幣750元。
中　　華　　民　　國　　110 　年　　11　　月　　22　　日
                              書記官    廖引鳳